【裁判字號】    99,台上,6632
【裁判日期】    991028
【裁判案由】    違反槍砲彈藥刀械管制條例
【裁判全文】
最高法院刑事判決            九十九年度台上字第六六三二號
上  訴  人  甲○○
上列上訴人因違反槍砲彈藥刀械管制條例案件，不服台灣高等法
院花蓮分院中華民國九十九年八月十日第二審判決（九十八年度
上訴字第二五三號，起訴案號：台灣花蓮地方法院檢察署九十八
年度偵字第二０五０號），提起上訴，本院判決如下：
    主  文
上訴駁回。
    理  由
按刑事訴訟法第三百七十七條規定，上訴於第三審法院，非以判
決違背法令為理由，不得為之。是提起第三審上訴，應以原判決
違背法令為理由，係屬法定要件。如果上訴理由書狀並未依據卷
內訴訟資料，具體指摘原判決不適用何種法則或如何適用不當，
或所指摘原判決違法情事，顯與法律規定得為第三審上訴理由之
違法情形，不相適合時，均應認其上訴為違背法律上之程式，予
以駁回。本件原判決撤銷第一審之判決，改判仍論處上訴人甲○
○未經許可，製造可發射子彈具有殺傷力之改造長槍罪刑，已敘
明所憑之證據及認定之理由；從形式上觀察，並無判決違背法令
之情形存在。查原判決認定上訴人未經許可，於民國九十八年三
月初，在花蓮縣豐濱鄉○○村○○路十五號住處，以其所有如原
判決附表編號一至十一所示之電鑽、砂輪機等工具，接續製造具
備擊發機構之木質槍身及土造槍管組合而成，可供擊發口徑零點
二七吋建築工業用彈、具有殺傷力之改造長槍三支而持有之，經
警於同年四月二十八日查獲等情，已綜合全部卷證資料，詳加審
酌判斷。並本此確認之事實，論上訴人以槍砲彈藥刀械管制條例
第八條第一項未經許可，製造可發射子彈具有殺傷力之改造長槍
罪，其主文、事實及理由均相一致，要無上訴意旨所稱判決所載
理由矛盾或理由不備之違法情事。再者，原判決謂「槍砲彈藥刀
械管制條例第八條第一項所規定之『製造』行為，係指將槍枝材
料組合成具殺傷力之槍枝，或將原不具殺傷力之槍枝改造成具殺
傷力之槍枝而言。」（見原判決第四頁第五行至第八行），旨在
說明槍枝之製造，包含初製及改造在內，而非將之區分為製造及
改造兩種不同之行為態樣及罪名。上訴意旨漫稱原判決將槍枝之
製造分為兩種態樣，卻未明確認定上訴人究係製造長槍或改造長
槍云云，砌詞爭執，難謂符合第三審上訴之法定要件。又原判決
以其附表所示之砂輪機等工具及鉛珠（鉛彈）、底火等物，均係
上訴人所有供犯罪所用或所得之物，依刑法第三十八條第一項第
二款、第三款規定，併予宣告沒收，理由內亦已論列綦詳。上訴
意旨謂上開扣案物均係其家中使用之工具，絕非為了製造槍枝而
購買，原判決認係供犯罪所用或所得之物，予以宣告沒收，於法
有違，且未查明「鉛珠一包」等物現存數量若干，調查亦有未盡
等語，徒就原判決已明白論斷之事項，任意指摘，尤非適法之第
三審上訴理由。上訴意旨其餘所稱上訴人住居於偏遠地區，教育
程度不高，不知製造土造槍枝係犯罪行為，原判決未依刑法第十
六條但書規定減輕其刑，顯有不適用法則之違法等各節，均與法
律規定得為第三審上訴理由之違法情形，不相適合，其上訴為違
背法律上之程式，應予駁回。
據上論結，應依刑事訴訟法第三百九十五條前段，判決如主文。
中    華    民    國  九十九  年    十    月  二十八  日
                      最高法院刑事第十庭
                          審判長法官  花  滿  堂
                                法官  黃  正  興
                                法官  陳  東  誥
                                法官  洪  昌  宏
                                法官  陳  世  雄
本件正本證明與原本無異
                                      書  記  官
中    華    民    國  九十九  年   十一   月    一    日
                                                      K

司法院資訊處製作；財團法人民間司法改革基金會備份。
